臺灣士林地方法院刑事判決　　　　　　　 94年度訴字第267號
公　訴　人　臺灣士林地方法院檢察署檢察官
被　　　告　甲○○
上列被告因毒品危害防制條例案件，經檢察官提起公訴（94年度
毒偵字第582 、777 號），經訊問被告後，被告為認罪之答辯，
本院合議庭裁定由受命法官獨任改以簡式審判程序審理並判決如
下：
    主  文
甲○○施用第一級毒品，處有期徒刑陸月，如易科罰金以參佰元
折算壹日，如附表編號一所示物品沒收。又連續施用第二級毒品
，處有期徒刑肆月，如易科罰金以參佰元折算壹日，如附表編號
二所示毒品沒收銷燬，如附表編號一所示物品沒收。應執行有期
徒刑捌月，如易科罰金以參佰元折算壹日。如附表編號二所示毒
品沒收銷燬；如附表編號一所示物品沒收。
    事  實
一、甲○○前於89年間因施用毒品案件，經臺灣花蓮地方法院89
    年度毒聲893 號裁定送觀察、勒戒後，因無繼續施用毒品之
    傾向，於同年9 月22日勒戒期滿釋放出所，並由臺灣花蓮地
    方法院檢察署檢察官以89年度毒偵字第901 號不起訴處分確
    定。詎甲○○仍不知悔改，雖已戒除毒癮，然因長期幫助家
    中送菜生意，工作疲累，且於工作中認識綽號「阿福」之不
    良友人，受不了「阿福」贈送毒品之誘惑，復基於施用第一
    級毒品之犯意及施用第二級毒品之概括犯意，分別於如附表
    所示時、地，以吸食器燃燒方式施用第一級毒品海洛因1 次
    ，及施用第二級毒品安非他命2 次，嗣於附表所示之時、地
    為警查獲，並扣得如附表編號一、二所示之毒品及物品，始
    查悉上情。
二、案經臺北市政府警察局松山分局、臺北縣政府警察局汐止分
    局報請臺灣臺灣士林地方法院檢察署檢察官偵查起訴。
    理  由
一、上揭事實業據被告甲○○本院審理時（本院卷第13至第14頁
    審判筆錄參照）坦承不諱，而被告先後二次為警查獲後所採
    集之尿液，經送臺灣檢驗科技股份有限公司及昭信科技顧問
    股份有限公司以氣相層析質譜儀檢驗法鑑驗結果，分別呈安
    非他命陽性（93年12月22日僅有安非他命陽性反應）及安非
    他命、嗎啡陽性反應等情，分別有臺灣檢驗科技股份有限公
    司94年2 月4 日、臺灣尖端先進生技醫藥股份有限公司94年
    3 月31日濫用藥物尿液檢驗報告（毒偵第582 號卷第10頁、
    毒偵第3470號卷第61頁參照）附卷可參。而附表編號二扣案
    被告身上查獲之毒品，經以氣相層析質譜儀鑑驗結果亦為安
    非他命，有內政部警政署刑事警察局94年1 月31日刑鑑字第
    09 40012810 號鑑定通知書（毒偵第582 號卷第8 頁參照）
    可參，此外並有扣案如附表編號一所示之物可佐，足認被告
    自白與事實相符可以採信，前開事實應可認定。被告前於89
    年間因施用毒品案件，經法院裁定送觀察、勒戒後，因無繼
    續施用毒品之傾向，於同年9 月22日勒戒期滿釋放出所，並
    由檢察官不起訴處分確定等情，有臺灣高等法院被告全國前
    案紀錄表附卷可憑，是被告本次係於觀察、勒戒執行完畢釋
    放後5 年內再犯，亦可認定。本件事證明確，被告犯行洵堪
    認定。
二、是核被告甲○○所為，係犯毒品危害防制條例第10條第1 項
    之施用第一級毒品罪及同條第2 項之施用第二級毒品罪。被
    告施用第一、二級毒品海洛因及安非他命前分別持有海洛因
    及安非他命之低度行為，應分別為施用海洛因及安非他命之
    高度行為所吸收，不另論罪。又被告先後二次施用安非他命
    之犯行，時間密接，方法相同，觸犯構成要件相同之罪，顯
    係基於概括犯意為之，應為連續犯，應依刑法第56條之規定
    ，論以連續施用第二級毒品一罪，並加重其刑。被告所犯上
    開二罪間，犯意各別，行為互殊，應分論併罰。爰審酌被告
    前已經觀察勒戒執行等治療程序，竟仍無法戒除毒品復又觸
    犯本件犯行，顯示其定力不足、意志不堅、易受外界誘惑，
    惟本件犯後尚能坦承犯行，態度尚稱良好，本件施用次數不
    多，目前其於家中已有固定協助幫忙賣菜之正當職業，本次
    係因偶遇不良友人故意餵毒，被告一時禁不住誘惑所致，及
    其手段，犯罪時所受之刺激、其品性、生活狀況、智識程度
    等一切情狀，分別就所犯二罪量處如主文所示之刑，且諭知
    其易科罰金之折算標準，併定其應執行刑，以示懲儆。扣案
    如附表編號二所示之毒品，係屬本案查獲供被告施用之第二
    級毒品，不問屬於犯人與否，應依毒品危害防制條例第18條
    第1 項前段之規定沒收銷燬之。又扣案如附表編號一所示物
    品，為被告所有供本件施用海洛因、安非他命犯罪所用之物
    ，業據被告於本院審理時供明在卷，應依刑法第38條第1 項
    第2 款宣告沒收。
三、據上論斷，應依刑事訴訟法第273 條之1 第1 項、第299 條
    第1 項前段，毒品危害防制條例第10條第1 項、第2 項、第
    18條第1 項前段，刑法第11條、第56條、第41條第1 項前段
    、第2 項、第38條第1 項第2 款，第51條第5 款，判決如主
    文。
本案經檢察官盧美如到庭執行職務。
中　　華　　民　　國　　94　　年　　4 　　月　　29　　日
                  刑事第七庭法  官  王沛雷
以上正本證明與原本無異。
如不服本判決，應於判決送達後10日內，向本院提出上訴狀。
                            書記官  詹志鵬
中　　華　　民　　國　　94　　年　　5 　　月　　2 　　日
附錄本判決論罪科刑依據之法條：
毒品危害防制條例第10條：
  施用第一級毒品者，處六月以上五年以下有期徒刑。
  施用第二級毒品者，處三年以下有期徒刑。
附表：
┌──┬────────┬────┬─────────┬──────────┬─────────┐
│編號│施用日期        │施用毒品│施用地點          │查獲經過            │扣案與施用犯行有關│
│    │                │        │                  │                    │之物品及數量      │
├──┼────────┼────┼─────────┼──────────┼─────────┤
│一  │94年3月17日某時 │海洛因  │汐止市○○○ 街48號│94年3月18日7時許於汐│吸食器壹個        │
│    │                │        │2樓住處           │止市住處為警持搜索票│                  │
│    │                │        │                  │搜索查獲。          │                  │
├──┼────────┼────┼─────────┼──────────┼─────────┤
│二  │93年12月22日某時│安非他命│臺北縣汐止市明峰公│93年12月22日16時許於│安非他命壹包（驗餘│
│    │                │        │園廁所內          │汐止中興路274 巷口，│淨重壹點陸壹公克）│
│    │                │        │                  │因形跡可疑為警盤查，│                  │
│    │                │        │                  │主動交出毒品而查獲。│                  │
├──┼────────┼────┼─────────┼──────────┼─────────┤
│三  │94年3月17日     │安非他命│同編號一          │同編號一            │同編號一          │
└──┴────────┴────┴─────────┴──────────┴─────────┘
